# 关于商誉的确认问题

提问人：shanghui05 时间：2015-03-14 10:07:03
陈老师：您好！某A公司分别于 2010 年 5 月和 2011 年 10 月非同一控制下100%控股合并B公司和C公司，A公司按照收购支付价款与B公司和C公司经评估的可辨认净资产价值分别确定了商誉。 2015 年，A公司拟进行IPO申报，对公司收入确认政策进行了变更，对 2012年、 2013 年财报报表按照新的收入确认原则进行了追溯调整，在对 2012 年报表进行追溯调整时，对B公司和C公司 2010 年和 2011 年报表也产生了一定影响，那么，需要对原来确认的商誉进行调整吗？谢谢！

回答人：chenyiwei
收入确认会计政策的变更主要影响的是存货、应收账款等资产的历史成本，而购买日的会计处理是依据被购买方各项可辨认资产和负债的公允价值，因此理论上在收购后变更收入确认的会计政策不应影响到购买日确认的合并商誉。如果一定要改动的，那就意味着前期购买日对被购买方可辨认净资产公允价值的确定有差错，要按前期差错更正处理了。